# 天然气庭院管网的会计处理

提问人：zzh1iin 时间：2014-04-26 01:09:27
陈版，您好 请教个问题：公司是经营天然气业务的，需要将城市管网接入用气小区。该业务过程中，会按单户收费标准向开发商收取安装费，并由公司在小区内铺设庭院管道。 请问： 1 ）按既定标准（当地物价部门规定）收取的安装费，如何进行账务处理？ 2 ）
铺设的管道，根据 法释（ 2009 ） 7 号，属于小区业主共有，那公司的铺设成本如何进行账务处理？
急等，谢谢！

回答人：chenyiwei
如果存在对应的管网工程，所铺设的管道产权归属业主或开发商所有，则企业应按建造合同原则确认管网铺设和接通（入网）的相关服务收入。

提问人：zzh1iin 时间：2014-04-26 09:48:16
那相关的成本呢？建造合同的成本？不确认固定资产？

回答人：chenyiwei
按照接受业主或开发商委托为小区建造非本企业资产的处理原则，即作为建造合同处理。，

提问人：ying0518 时间：2014-04-29 17:18:08
请教陈版，如果管网归属于建造企业应当如何处理一次性收取的管网收入？

回答人：chenyiwei
我的理解是参照IFRIC 18，在完成接入时一次性确认收入。但在实务中还有不少企业仍在沿用财会[2003]16号文中规定的分期摊销方法。